# 请教陈版，关于汇算清缴+递延所得税的问题

提问人：gpqg 时间：2021-02-07 13:44:45
陈版，甲企业（被告）与乙企业（原告）在 2016 年存在一项未决诉讼，甲企业确认了 300 万元的预计负债， 2017 年汇算清缴日为 3 月 31 日； 2017年 4 月 10 日法院判决甲企业赔偿乙企业 400 万元； 2017 年 4 月 30 日报表对外报出。（假设汇算清缴日、报表对外报出日，甲乙企业是一样的）
此时对于原告乙企业，收到的赔偿款 400 万，是否需要在 2016 年的报表中确认递延所得税负债？
我认为是不需要的，该判决发生在所得税汇算清缴日后，报表报出日之前。属于资产负债表日后调整事项，因此需要将该判决事项调整计入 2016年的报表当中，但由于该判决形成的暂时性差异在判决的时候已经不存在了，因此无需确认递延所得税负债。
我这样的理解是否有问题呢？谢谢陈版！

回答人：chenyiwei
对于原告乙企业，赔偿款属于或有资产，在法院判决生效之前是不应确认和披露的。所以该事项在乙企业的 2016 年度报表中不应有任何体现。该事项应体现在乙企业 2017 年度的损益中，故对于 2016 年度无递延所得税影响。